【裁判字號】    91,自緝,592
【裁判日期】    951215
【裁判案由】    偽造文書等
【裁判全文】
臺灣臺中地方法院刑事判決      九十一年度自緝字第五九二號
自  訴  人  丙○○
代  理  人  陳怡成律師
被      告  乙○○
選任辯護人  陳明發律師
            王文聖律師
上列被告因偽造文書等案件，經自訴人提起自訴，本院判決如下
：
    主    文
乙○○連續行使偽造私文書，足以生損害於公眾及他人，處有期
徒刑伍年。如附表四所示之物，均沒收。
    犯罪事實
一、乙○○於民國八十三年十月間，因台灣省彰化農田水利會（
    下稱彰化農田水利會）之工程招標，而結識長泰營造有限公
    司（下稱長泰公司）之實際負責人丙○○後，竟基於意圖為
    自己不法所有之概括犯意，計劃利用給付高額利息並小額還
    款及佯稱可介紹許多公共工程讓丙○○承攬等詐術偽向丙○○借款，以使丙○○陷於錯誤後，詐取其財物。乙○○遂：
    (一)先於八十四年一月六日主動連繫丙○○，謂其有一紙退還
      保證金之支票，因適逢元旦連續假期，將比預期晚一天入
      帳，致其正欲投標某工程之保證金短缺新臺幣（下同）三
      十五萬元，希望丙○○能借給上述金額供周轉一天，除其
      將給付利息五千元外，將來有機會也會介紹許多工程讓丙○○承攬，丙○○信以為真後，電匯三十五萬元給乙○○
      ，而乙○○除給付五千元以為報酬外，另所交付給丙○○
      供擔保而與借款同額之支票一紙亦於翌日兌現；其後乙○○又於同年一月九日、十六日、十七日、十九日一再以相
      同之手法及借貸模式與丙○○往來，致丙○○因而陷於錯
      誤，誤認乙○○債信良好且可介紹工程供其承攬。
    (二)而乙○○因見雙方經上開往來，已取得丙○○之信任後，
      即自八十四年一月二十日起至同年五月三十一日止，連續
      以給付高額利息、偶爾償還少許本金後隨即借貸更高金額
      及謊稱其尚有二億餘元之保證金存放在高雄市政府公庫，
      清償能力，絕無問題等詐術，偽向丙○○借款以詐取其財
      物，至八十四年五月三十一日止，共計取得四千六百三十
      萬元。
    (三)其間丙○○因憂心借款金額過大，頻向乙○○催討後，經
      乙○○承諾於八十四年五月三十一日前先清償三千萬元，
      丙○○乃於八十四年五月三十日前往臺灣中小企業銀行沙
      鹿分行提示乙○○先前借款時所交付如附表一所示、面額
      共計三千萬元之支票七紙。惟乙○○因恐事跡敗露，並承
      前述詐欺取財之概括犯意，隨即於八十四年五月三十日下
      午向丙○○佯稱其次日欲投標台南巿政府某工程，需二億
      元之保證金，請丙○○暫緩提示附表一之支票，且進而基
      於行使偽造私文書之概括犯意，先於不詳時地接續偽刻「
      謝銀達」、「李信翔」之印章各一枚及載有「保付」字樣
      之長條戳一個，再連續在其所持用如附表二所示之五紙支
      票正面，蓋用上述「保付」字樣之長條戳，及於「保付」
      字樣下加蓋偽造之「謝銀達」、「李信翔」印章各一次，
      而冒用付款人即臺灣省合作金庫台中支庫（下稱合庫台中
      支庫）之名義偽造成具有私文書性質之保付支票後，將其
      中附表二編號一至三所示不實之保付支票三紙（面額共計
      二億元）於八十四年五月三十日下午交付丙○○，而再施
      詐術，稱此三張保付支票願借給丙○○自行向台南巿政府
      投標，日後即可由該府直接將保證金退還丙○○以保障債
      權，且謊稱其所經營之晟億營造有限公司（下稱晟億公司
      ）急需支付票款，請丙○○復貸給二百六十二萬元，致丙○○因認有上述三紙保付支票足可擔保其債權，再度陷於
      錯誤，交付乙○○二百六十二萬元（此部分金額已包括在
      前述共計之四千六百三十萬元中），而足生損害於丙○○
      及合庫台中支庫。
    (四)乙○○為掩飾前揭詐欺取財之犯行，尚承前開行使偽造私
      文書之概括犯意，另於不詳時地，偽刻臺灣銀行台中分行
      「林雅玲」之櫃員章一枚，接續蓋用在空白之「臺灣銀行
      匯出匯款回條聯」二紙各二次，而偽冒臺灣銀行台中分行
      之名義，不實製作於八十四年六月六日分別匯款三千五百
      萬元及七千六百萬元給「聯勤台中收支組」之「臺灣銀行
      匯出匯款回條聯」二紙，再連同上述所偽造即附表二編號
      四、五之保付支票二張，一併於八十四年六月七日交付給
      丙○○而行使之，欲令丙○○相信其債權有所保障，而足
      生損害於丙○○、合庫台中支庫及臺灣銀行台中分行。
    嗣因乙○○所交付給丙○○作為借款證明之支票陸續跳票，
    乙○○為取回跳票並敷衍丙○○，乃再交付如附表三所示總
    額為四千六百三十萬元之支票且出具願於一個月內清償上述
    借款之切結書一紙給丙○○，然經丙○○再提示如附表三所
    示之支票均遭退票後，始知受騙。
二、案經丙○○向本院提起自訴。
    理    由
一、訊據被告乙○○雖坦承於八十三年十月間因彰化農田水利會
    之工程招標而認識自訴人丙○○，並於上述期間內與自訴人
    間有數千萬元之金額往來，且對前開連續行使偽造私文書之
    犯行認罪；惟矢口否認有何詐欺取財之犯行，辯稱與自訴人
    間為合作關係，由自訴人出資，被告負責安排投標各種公、
    私單位之工程，如得標則工程由雙方合作完成，未得標則等
    侯押標金退回，若遇有他人從事俗稱之搓圓仔湯時，利潤均
    分，被告絕未利用詐術偽向自訴人借款以詐取其錢財云云。
    經查：
    (一)自訴人指稱被告係以借貸為由而於八十四年一月間至同年
      五月底止，向其取得前述金額乙節，業據被告於本院審理
      時供承無誤如下：「（問：84年1月至84年5月止你以要招
      標工程為由向自訴人借四千多萬元?）答：詳細金額我已
      不記得，但是大約有向他借二、三千萬元，已經付他利息
      一千多萬元，應尚欠一千多萬元」、「（問：84年1月6日
      你是否有向丙○○借三十五萬元，你要向他借錢時是如何
      跟他說？）答：我有向他借三十五萬元沒錯，但是我並沒
      有說將來要介紹許多工程讓他承包為理由向他借錢」、「
      （問：從84年1月20日始至同年5月底止是向自訴人共借多
      少錢？）答：約二千多萬元」、「（問：對於自訴人提出
      之債權憑證（84自九二五號自訴狀證二）有何意見？）答
      ：沒有意見」、「（問：你向自訴人借得之四千多萬元，
      經自訴人催討，你後來是否同意於84 年5月31日前償還三
      千萬元，並同意自訴人提示你先前開立給他之支票？）答
      ：沒錯，但是我向他四千多萬元，也已經付給他二千多萬
      元之利息」、「（問：對於自訴人提出之證三號支票（即
      附表一所示者），說是你同意他在84 年5月31日前提示的
      ，有何意見？）答：沒有意見」、「（問：自訴人稱你提
      供三張保付支票後，同時向他說你所經營之晟億公司尚欠
      票款二百六十二萬元，希望自訴人幫忙代墊，你同時開了
      一張84年6月7日之支票給自訴人，有無此事？）答：時間
      已久我已經不記得了，但是那段時間我經常有向自訴人借
      錢，每次借錢都會開立同額之支票給他」、「（問：對本
      案尚有何意見補充？）答：我確實有向自訴人借款，但這
      些是生意上的資金往來，而且我向自訴人借款的金額並非
      如帳面上這麼多，只是我後來因另案被通緝中，所以才暫
      時沒有與自訴人聯繫，並非是有意詐騙自訴人」（以上見
      本院八十八年度自緝字第九八號卷第十三及四九－五一頁
      、九十一年度自緝字第五九二號卷第一宗第九九頁），並
      有自訴人所提出之資金往來清冊影本一件、如附表一至三
      所示之支票影本及被告所出具之切結書影本一份等證據方
      法足證被告上開自白屬實可採。
    (二)被告雖辯解其間為合作關係，由自訴人出資，被告負責安
      排投標各種公、私單位之工程，利潤均分云云。惟被告既
      未就其上述辯解提出適合之證據資料加以釋明，且經本院
      依被告之聲請向彰化農田水利會及南投農田水利會調查後
      ，也查無被告所辯解之情節存在，有彰化農田水利會九十
      三年三月五日彰水工工字第０九三０００一五一四號函、
      南投水利會九十三年三月十一日九三投農水工字第０九三
      ０一０四０號函各一件附卷可稽（見本院九十一年度自緝
      字第五九二號卷第一宗第一五一、一六０頁）；況雙方之
      間倘為被告所辯解之合作關係，則被告自無必要也不可能
      先後多次開立如附表一至三所示之大額支票交付自訴人收
      執，且於八十四年六月十四日親立切結書一份（見本院八
      十四年度自字第九二五號卷第二七），向自訴人承諾願於
      一個月內完全歸還四千六百三十萬元之借款；故上開辯解
      ，顯不足採。至被告固再辯稱上開切結書係因受自訴人夥
      同身分不詳之流氓脅迫而於不得已之情形下所出具云云；
      然毫無事證可認被告此項辯解為真，同樣不足為其有利之
      判斷。
    (三)又自訴人指稱被告確有前述連續行使偽造私文書之犯行，
      不僅已提出如附表二所示載有「保付」字樣並蓋用「謝銀
      達」、「李信翔」印章之支票影本五紙及蓋用臺灣銀行台
      中分行「林雅玲」櫃員章之「臺灣銀行匯出匯款回條聯」
      影本二張為證（見本院八十四年度自字第九二五號卷第十
      四、第十八－二十頁），並經被告坦承無誤，認罪在卷；
      且合庫台中支庫並未保付如附表二所示之五紙支票，臺灣
      銀行台中分行於八十四年六月六日亦無辦理匯款人分別為
      長泰營造有限公司、全鴻工程有限公司，匯款金額七千六
      百萬元、三千五百萬元，收款人均為聯勤台中收支組之匯
      款案等事實，也有合作金庫銀行台中分行九十三年三月九
      日合金中存字第０九三０００一三六二號函、臺灣銀行台
      中分行九十三年三月二日臺中營密字第０九三０００一八
      一七一號函各在卷可明（見本院九十一年度自緝字第五九
      二號卷第一宗第一二四、一五二頁）。
    (四)查被告對於自訴人所提出之資金往來清冊影本一份，並無
      意見，有其於本院審理時之供述可憑（見本院八十八年度
      自緝字第九八號卷第四九頁背面第二－四行），且其以借
      款為由，於八十四年一月間起至同年五月底止，共向自訴
      人取得四千六百三十萬元，及其確有前開連續行使偽造私
      文書之犯行等事實，皆已得證有如前述。本院因認自訴人
      所稱由於被告持附表二編號一至三所示載有不實「保付」
      字樣之支票向自訴人行使，致自訴人誤認債權可獲確保無
      虞，方再交付二百六十二萬元之借款等情節，確為事實。
      從而，被告顯有施用詐術即行使偽造之私文書，而偽向自
      訴人借款，以詐取其財物之犯行，已至為明確。
    (五)再者，自訴人經營長泰公司，對於如何注意商場上交易往
      來之安全，有不亞於常人之智識程度，以常情而言，應不
      致於在短期間內，出借數千萬元給結識不久之被告；但事
      實上卻於八十四年一月間起至同年五月底止，先後多次借
      給被告高達四千六百三十萬元之金額。自訴人就此指稱乃
      因被告於八十四年一月六日主動聯繫，向其借支三十五萬
      元周轉一天，而給予五千元之高額利息，且稱將來有機會
      必會介紹許多工程供自訴人承攬，暨於同年一月九日、十
      六日、十七日、十九日一再以相同之手法與之往來，致其
      誤認被告債信良好且可介紹工程供其承攬，其後又在被告
      給付高額利息、偶爾償還少許本金後隨即借貸更高金額及
      自稱其尚有二億餘元之保證金存放在高雄市政府公庫，清
      償能力，絕無問題之保證下，始一再借給合計達四千六百
      三十萬元之款項等語；由於所言與前開已調查屬實之資金
      往來清冊影本一份所示相符，也迎合上述已查明之案情，
      復未乖謬一般經驗法則，故可予採信。但另一方面，被告
      卻從未敘明其於短期間內向自訴人取得數千萬元後之資金
      流向，且對於自訴人四千六百三十萬元之債務至今分文未
      償，積極地表現出欲終局不法保有上述款項之意，況其行
      使偽造私文書以向自訴人騙取二百六十二萬元乙事，經查
      屬實，業見前述。是案經歸撫上述一切事證加以判斷後，
      已清晰可見被告乃有計劃性地自八十四年一月六日起，連
      續對自訴人實施上開詐術，致其一再陷於錯誤，而先後多
      次交付達四千餘萬元之金額。
    (六)綜合前述，本件事證明確，被告連續行使偽造私文書以向
      自訴人詐欺取財等犯行，已足可認定。至其就詐欺部分所
      為無罪之辯解，既非事實，除彰顯其犯後態度不佳，應執
      為從重量刑之參考外，尚無能為其有利之認定。
二、被告乙○○行為後，刑法已於民國九十四年一月七日修正，
    並於同年二月二日公布，且自九十五年七月一日施行。按行
    為後法律有變更者，適用行為時之法律，但行為後之法律有
    利於行為人者，適用最有利於行為人之法律，修正後即現行
    刑法第二條第一項訂有明文。次按比較新舊法，應就罪刑有
    關之共犯、未遂犯、想像競合犯、牽連犯、連續犯、結合犯
    ，以及累犯加重、自首減輕暨其他法定加減原因（如身分加
    減）與加減例等一切情形，綜其全部罪刑之結果而為比較，
    亦有最高法院九十五年五月二十三日第八次刑庭會議決議可
    資參照。茲就上述刑法修正施行後，與本案適用有關之條文
    ，比較說明如下：
    (一)法定刑中罰金刑部分：
      刑法第三十三條第五款業經修正公布，修正後刑法第三十
      三條第五款規定「罰金：新臺幣一千元以上，以百元計算
      之」，與修正前刑法第三十三條第五款規定「罰金：（銀
      元）一元以上」不同。比較新舊法結果，以修正前即行為
      時法較有利於被告，故依刑法第二條第一項前段規定，本
      案關於刑法第三百三十九條第一項之法定刑罰金部分，自
      應適用行為時之法律即修正前刑法第三十三條第五款規定
      決定其罰金部分之法定刑。
    (二)法定刑中罰金刑提高標準之新舊法適用：
      被告行為後，刑法施行法第一條之一於九十五年六月十四
      日經以華總一義字第09500085181號令修正公布增訂。修
      正增訂之刑法施行法第一條之一規定「中華民國九十四年
      一月七日刑法修正施行後（按指九十五年七月一日），刑
      法分則編所定罰金之貨幣單位為新台幣。九十四年一月七
      日刑法修正時，刑法分則編未修正之條文定有罰金刑者，
      自九十四年一月七日刑法修正施行後，就其所定數額提高
      為三十倍。但七十二年六月二十六日到九十四年一月七日
      新增或修正之條文，就其所定數額提高為三倍」。而本件
      被告所犯上開規定有罰金刑，且為刑法分則編未修正之條
      文而定有罰金刑者；於刑法施行法第一條之一修正增訂前
      ，其貨幣單位為銀元，罰金刑之提高標準應適用罰金罰鍰
      提高標準條例第一條之規定「依法律應處罰金、罰鍰者，
      就其原定數額得提高為二倍至十倍。」而再依現行法規所
      定貨幣單位折算新臺幣條例第二條規定「現行法規所定金
      額之貨幣單位為圓、銀元或元者，以新臺幣元之三倍折算
      之」，比較新舊法適用之結果，其關於法定刑為罰金部分
      之提高標準，新舊法均無不利之情形，故依刑法第二條第
      一項前段規定，本案關於刑法第三百三十九條第一項之法
      定刑罰金提高標準部分，自應適用行為時之法律即罰金罰
      鍰提高標準條例第一條及現行法規所定貨幣單位折算新臺
      幣條例第二條之規定。
    (三)連續犯部分：
      刑法第五十六條連續犯之規定已經刪除，此項刪除雖非犯
      罪構成要件之變更，但顯已影響行為人刑罰之法律效果，
      應認屬行為後法律有變更。而依修正前之規定，連續犯係
      以一罪論，修正後因已無連續犯之規定可循，故應數罪併
      罰，如此一來，刑度顯將較連續犯為重。是依刑法第二條
      第一項之規定比較新、舊法後，顯以舊法連續犯之規定較
      有利於被告。
    (四)牽連犯部分：
      原刑法第五十五條後段關於牽連犯之規定業已刪除，則有
      關被告所犯行使偽造私文書及詐欺取財等二罪，依新法即
      須數罪併罰，此部分經予比較後，顯亦以舊法牽連犯之規
      定較有利於被告。
    (五)案經就與被告罪刑有關之連續犯、牽連犯等一切情形，綜
      合其全部罪刑之結果而為比較後，應以修正前之刑法有利
      於被告，故本件應依刑法第二條第一項前段，適用上述修
      正前之刑法對被告論罪科刑。
    (六)故核被告乙○○所為，係犯刑法第二百十六條、第二百十
      條之行使偽造私文書罪，及同法第三百三十九條第一項之
      詐欺取財罪。被告偽造「謝銀達」、「李信翔」之印章及
      「林雅玲」之櫃員章各一枚，其後在如附表二所示之支票
      及空白之「臺灣銀行匯出匯款回條聯」上蓋用上述偽造之
      印章而偽造印文等行為，均係偽造私文書行為之一部，皆
      不另論罪。又其完成偽造上開私文書後持以行使，其偽造
      之低度行為應為行使之高度行為所吸收，亦不另論罪。惟
      被告先後多次行使偽造私文書及詐欺取財等犯行，均有時
      間緊接，所犯構成要件相同，顯係基於概括犯意反覆所為
      之情形，皆為連續犯，應依修正前刑法第五十六條之規定
      ，各以一罪論，並均加重其刑。至其所犯之行使偽造私文
      書及詐欺取財等二罪間，因有方法、目的之牽連關係，構
      成牽連犯，故應依修正前刑法第五十五之規定，從較重之
      行使偽造私文書以一罪論處。爰審酌被告有計劃性地詐取
      自訴人之財物，造成自訴人巨額之損失，至今仍無與之達
      成和解，惡性不輕，並再考量其犯罪之動機、目的、手段
      、方法、所得及部分認罪之態度等一切有利及不利之情狀
      後，量處如主文所示之刑。至如附表四所示之物，被告所
      偽造之「謝銀達」、「李信翔」印章及「林雅玲」之櫃員
      章等各一枚，雖無扣案，但並無證據可認已經滅失，與被
      告在上述偽造之私文書上所偽造之印文，均應依刑法第二
      百十九條之規定，諭知沒收。
三、臺灣彰化地方法院檢察署八十六年度偵字第八四九七號移送
    併辦意旨略以：被告乙○○冒用其弟洪文利之名義，與勝記
    營造股份有限公司合夥欲參加彰化縣伸港鄉農會（下稱伸港
    鄉農會）綜合大樓新建工程之投標事宜，因需使用保付支票
    ，竟於八十三年三月一日向方藍雀借用支票號碼ABM0000000
    號、發票人方藍昤、發票日八十三年三月二日、面額二百五
    十萬元、付款人為臺灣土地銀行員林分行之支票一張後，偽
    造陳世興、廖寶輝與某不詳姓名者之印章及刻有保付字樣之
    長條戳章，而加蓋在上述支票上，且冒用洪文利之名義持以
    參加投標，足生損害於陳世興、廖寶輝、該不詳姓名者及臺
    灣土地銀行員林分行對於支票管理之正確性，因認被告涉有
    刑法第二百十六條、第二百十條之行使偽造私文書罪嫌，並
    與前開已論罪科刑者具有連續犯之裁判上一罪關係。惟查：
    被告涉嫌上述行使偽造私文書罪之時間為八十三年三月間，
    距其後來對本件自訴人犯罪之八十四年一月間，不僅已相隔
    達十個月之久，而無法認定其間符合連續犯之構成要件；尤
    其，被告係於八十三年十月間始結識自訴人，進而計劃犯罪
    ，基於此項後來偶然發生之事實，即更難評價被告早於伸港
    鄉農會綜合大樓新建工程乙案中行使偽造私文書時，即懷有
    欲對本件自訴人實施相同犯罪之同一概括犯意；故其間不能
    成立連續犯至明，上述移送併辦部分合應退由該署檢察官另
    行適法卓處。
四、臺灣臺中地方法院檢察署八十八年度偵字第一七四一號移送
    併辦意旨略以：被告尚有於八十五年二月間起至同年十二月
    底止，偽造政府及軍方單位之公印而偽造此等單位之招標公
    告等公文書，再持之欺瞞被害人甲○○，謊稱其有特殊管道
    可以圍標軍方工程，利潤豐厚，而邀甲○○投資，致甲○○
    陷於錯誤，遭被告詐取一千六百餘萬元；復於八十六年十二
    月間起至八十七年六月間止，亦以上述相同之手法，再對被
    害人丁○○詐取七千四百餘萬元；因認被告涉有偽造文書及
    詐欺取財等罪嫌，並與本件所犯者具有連續犯之裁判上一罪
    關係。然查：被告對自訴人犯罪之時間係自八十四年一月間
    起至同年六月初止，此距對被害人甲○○、丁○○所涉嫌部
    分，至少已相隔達八個月以上，時間上並非緊接，欲認定其
    間為連續犯之關係，似嫌牽強；另一方面，被告於本件對自
    訴人詐欺取財之手法，顯與上述移送併辦意旨所指利用偽造
    公文書之方法有別；是為免流於浮濫，本院因認其間不具連
    續犯之裁判上一罪關係，故就上述移送併辦部分，亦退請檢
    察官另行卓處。
據上論斷，應依刑事訴訟法第三百四十三條、第二百九十九條第
一項前段，刑法第二條第一項前段、（修正前）第五十六條、第
二百十六條、第二百十條、第三百三十九條第一項、（修正前）
第三十三條第五款、（修正前）第五十五條、第二百十九條，罰
金罰鍰提高標準條例第一條前段，判決如主文。
中    華    民    國    95    年    12    月    15    日
                  刑事第十二庭  審判長法  官  莊深淵
                                      法  官  羅智文
                                      法  官  蔡建興
上正本證明與原本無異。
如不服本判決，應於送達後十日內向本院提出上訴狀（須附繕本
），上訴於台灣高等法院台中分院。
                                書記官  黃英寬
中    華    民    國    95    年    12    月    15    日
附錄論罪科刑法條
中華民國刑法第210條
（偽造變造私文書罪）
偽造、變造私文書，足以生損害於公眾或他人者，處5年以下有
期徒刑。
中華民國刑法第216條
（行使偽造變造或登載不實之文書罪）
行使第 210 條至第 215 條之文書者，依偽造、變造文書或登載
不實事項或使登載不實事項之規定處斷。
中華民國刑法第339條
（普通詐欺罪）
意圖為自己或第三人不法之所有，以詐術使人將本人或第三人之
物交付者，處5年以下有期徒刑、拘役或科或併科1千元以下罰金
。
以前項方法得財產上不法之利益或使第三人得之者，亦同。
前二項之未遂犯罰之。
附表一 （面額單位為新臺幣）
┌──┬─────┬───┬────┬────┬───────┬────┐
│編號│支票號碼  │發票人│發票日  │面  額  │  付  款  人  │甲存帳號│
├──┼─────┼───┼────┼────┼───────┼────┤
│一  │UA0000000 │方藍昤│84.2.20 │0000000 │臺灣省合作金庫│3070-7  │
│    │          │      │        │        │台中支庫      │        │
├──┼─────┼───┼────┼────┼───────┼────┤
│二  │UA0000000 │同上  │84.3.5. │0000000 │同上          │同上    │
├──┼─────┼───┼────┼────┼───────┼────┤
│三  │UA0000000 │同上  │84.3.8. │0000000 │同上          │同上    │
├──┼─────┼───┼────┼────┼───────┼────┤
│    │          │晟億營│        │        │台中巿第六信用│        │
│四  │CAC0000000│造有限│84.5.5. │0000000 │合作社繼光分社│5181-6  │
│    │          │公司  │        │        │              │        │
├──┼─────┼───┼────┼────┼───────┼────┤
│五  │CAC0000000│同上  │同上    │0000000 │同上          │同上    │
├──┼─────┼───┼────┼────┼───────┼────┤
│六  │CAC0000000│同上  │同上    │0000000 │同上          │同上    │
├──┼─────┼───┼────┼────┼───────┼────┤
│七  │CAC0000000│同上  │84.5.21.│0000000 │同上          │同上    │
├──┼─────┼───┼────┼────┼───────┼────┤
│八  │CAC0000000│同上  │同上    │0000000 │同上          │同上    │
└──┴─────┴───┴────┴────┴───────┴────┘
附表二（面額單位為新臺幣）
┌──┬─────┬───┬────┬────┬───────┬────┐
│編號│支票號碼  │發票人│發票日  │面  額  │  付  款  人  │甲存帳號│
├──┼─────┼───┼────┼────┼───────┼────┤
│一  │UA0000000 │方藍昤│84.5.31 │00000000│臺灣省合作金庫│3070-7  │
│    │          │      │        │        │台中支庫      │        │
├──┼─────┼───┼────┼────┼───────┼────┤
│二  │UA0000000 │同上  │同上    │60000000│同上          │同上    │
├──┼─────┼───┼────┼────┼───────┼────┤
│三  │UA0000000 │同上  │同上    │00000000│同上          │同上    │
├──┼─────┼───┼────┼────┼───────┼────┤
│四  │UA0000000 │同上  │84.6.7. │0000000 │同上          │同上    │
├──┼─────┼───┼────┼────┼───────┼────┤
│五  │UA0000000 │同上  │同上    │00000000│同上          │同上    │
└──┴─────┴───┴────┴────┴───────┴────┘
附表三（面額單位為新臺幣）
┌──┬─────┬───┬────┬────┬───────┬────┐
│編號│支票號碼  │發票人│發票日  │面  額  │  付  款  人  │甲存帳號│
├──┼─────┼───┼────┼────┼───────┼────┤
│    │CAC0000000│晟億營│84.6.14.│0000000 │台中巿第六信用│5181-6  │
│一  │          │造有限│        │        │合作社繼光分社│        │
│    │          │公司  │        │        │              │        │
├──┼─────┼───┼────┼────┼───────┼────┤
│二  │CAC0000000│同上  │同上    │0000000 │同上          │同上    │
├──┼─────┼───┼────┼────┼───────┼────┤
│三  │CAC0000000│同上  │84.6.16.│0000000 │同上          │同上    │
├──┼─────┼───┼────┼────┼───────┼────┤
│四  │CAC0000000│同上  │84.6.30.│00000000│同上          │同上    │
├──┼─────┼───┼────┼────┼───────┼────┤
│五  │CAC0000000│同上  │同上    │00000000│同上          │同上    │
└──┴─────┴───┴────┴────┴───────┴────┘
附表四
┌──┬───────────────────┬────────────┐
│編號│    應沒收之物品名稱及其數量          │  備                註  │
├──┼───────────────────┼────────────┤
│一  │「謝銀達」名義之印章一枚              │未扣案                  │
├──┼───────────────────┼────────────┤
│二  │「李信翔」名義之印章一枚              │未扣案                  │
├──┼───────────────────┼────────────┤
│三  │臺灣銀行台中分行「林雅玲」之櫃員章一枚│未扣案                  │
├──┼───────────────────┼────────────┤
│    │如附表二所示支票正面之「謝銀達」及「李│見本院八十四年度自字第九│
│四  │信翔」之印文各一枚                    │二五號卷第十四、二十頁所│
│    │                                      │示                      │
├──┼───────────────────┼────────────┤
│    │「臺灣銀行匯出匯款回條聯」 (匯款名義人│見本院八十四年度自字第九│
│五  │：長泰營造有限公司）上「林雅玲」櫃員章│二五號卷第十八頁所示    │
│    │之印文二枚                            │                        │
├──┼───────────────────┼────────────┤
│    │「臺灣銀行匯出匯款回條聯」 (匯款名義人│見本院八十四年度自字第九│
│六  │：全鴻工程有限公司）上「林雅玲」櫃員章│二五號卷第十九頁所示    │
│    │之印文二枚                            │                        │
└──┴───────────────────┴────────────┘


司法院資訊處製作；財團法人民間司法改革基金會備份。
